臺灣新北地方法院民事裁定
111年度司繼字第538號
聲  請  人  新北市政府稅捐稽徵處

法定代理人  張世玢  


關  係  人  李基益律師

上列聲請人聲請選任被繼承人謝茂益遺產管理人事件，本院裁定
如下：
    主  文
選任李基益律師（律師證書字號：93臺檢證字第6337號，住新北
市○○區○○○路000號2樓）為被繼承人謝茂益（男、民國00年00月0
0日生、身分證統一編號：Z000000000號，生前最後住所︰新北市
○○區○○路000號6樓之13，民國110年9月25日死亡）之遺產管理人
。
准對被繼承人謝茂益之大陸地區以外繼承人為承認繼承之公示催
告。
被繼承人謝茂益之大陸地區以外繼承人，應自前項公示催告最後
揭示於法院公告處、資訊網路及其他適當處所之日起，壹年內承
認繼承。上述期限屆滿，無繼承人承認繼承時，被繼承人謝茂益
之遺產，於清償債權並交付遺贈物後，如有賸餘即歸屬國庫。
程序費用新台幣壹仟元由被繼承人謝茂益之遺產負擔。
    理  由
一、按繼承開始時，繼承人之有無不明，而無親屬會議或親屬會
    議未於一個月內選定遺產管理人者，利害關係人或檢察官得
    聲請法院選任遺產管理人，並由法院依公示催告程序，定六
    個月以上之期限，公告繼承人，命其於期限內承認繼承；又
    被繼承人之所有繼承人均拋棄其繼承權者，亦準用關於無人
    承認繼承之規定，民法第1177條、第1178條第2 項、第1176
    條第6項分別定有明文。
二、本件聲請意旨略以：：聲請人為被繼承人謝茂益之稅捐債權
    人，被繼承人於民國110年9月25日死亡，其繼承人均已死亡
    或拋棄繼承，且其親屬會議並未於一個月內選定遺產管理人
    ，致聲請人對被繼承人之遺產無法行使權利，為確保聲請人
    之權利，爰依民法第1178條第2 項規定請求選任被繼承人之
    遺產管理人等語。
三、經查，聲請人上開主張，業據其提出被繼承人除戶資料、家
    庭成員戶籍查詢清單、戶籍資料、繼承系統表、欠稅查詢情
    形表、全國財產稅總歸戶財產查詢清單、本院家事法庭查詢
    回覆函文等件為證。而被繼承人於110年9月25日死亡，其繼
    承人均已拋棄繼承或死亡，並經本院調閱本院110年度司繼
    字第3878號拋棄繼承案卷查核屬實。經核聲請人以利害關係
    人身分聲請選任被繼承人之遺產管理人，與首揭規定尚無不
    合。
四、關於本件遺產管理人之人選，聲請人表示業已得到關係人李
    基益律師同意而推薦其為遺產管理人，並有李基益律師之同
    意書、律師證書、身分證件等件影本在卷可稽。經核李基益
    律師乃職司律師，其對於遺產管理事件應有瞭解，並就遺產
    管理人職務之遂行，有所助益，且身為律師，應會秉公辦理
    ，要不致有利害偏頗之虞，為保障聲請人之利益及期程序之
    公正、公信起見，本院認以選任關係人李基益律師為被繼承
    人之遺產管理人應屬適當，並限期命繼承人為承認繼承之公
    示催告。至被繼承人之繼承人既均拋棄繼承，其遺產依民法
    第1176條第6項準用關於無人承認繼承之規定，是依民法第1
    185 條規定，於清償債權並交付遺贈物後，如有賸餘，應歸
    屬國庫，附此敘明。
五、爰裁定如主文。
六、如不服本裁定，應於裁定送達後10日內，以書狀向本院司法
    事務官提出抗告，並繳納抗告費新臺幣1,000元。
中    華    民    國   111    年    3    月    17     日
                  家事法庭    司法事務官